【裁判字號】    90,易,2441
【裁判日期】    900731
【裁判案由】    傷害等
【裁判全文】
臺灣高雄地方法院刑事判決                          九十年度易字第二四四一號
    公  訴  人  臺灣高雄地方法院檢察署檢察官
    被      告  丙○○
右列被告因傷害等案件，經檢察官提起公訴（九十年度偵字第一○三六三號），本院
判決如左：
    主  文
丙○○以加害生命之事，恐嚇他人致生危害於安全，處拘役貳拾日，如易科罰金以參
佰元折算壹日。
其餘被訴傷害、毀損部分，均公訴不受理。
    事  實
一、丙○○與甲○○為男女朋友關係，緣於民國九十年四月二十六日凌晨四時三十分
    許，丙○○前往甲○○位於高雄市三民區○○○○街二八九巷六號二樓之住家飲
    酒，酒後因細故與甲○○發生爭執，丙○○竟將甲○○所有之電話三支、行動電
    話一支、大門鎖、酒櫃玻璃、茶杯等物加以毀損（毀損部分業經甲○○撤回告訴
    ，另為公訴不受理之諭知），並徒手毆打甲○○之女乙○○，致乙○○受有右肘
    擦傷三×一公分、右踝瘀血一×一公分之傷害（傷害部分業經乙○○撤回告訴，
    另為公訴不受理之諭知），甲○○遂帶同乙○○前往高雄市政府警察局三民第一
    分局哈爾濱派出所報案。嗣於九十年四月二十六日上午六時三十分許，員警乃通
    知丙○○前往警局說明，不料，丙○○竟基於恐嚇之故意，在高雄市政府警察局
    三民第一分局哈爾濱派出所內，以「如果要告我，要讓你們死得很難看」等加害
    生命之語恐嚇甲○○，致生危害於甲○○之安全。
二、案經甲○○訴由高雄市政府警察局三民第一分局報請臺灣高雄地方法院檢察署檢
    察官偵查起訴。
    理  由
壹、有罪部分：
一、訊據被告丙○○雖矢口否認有何恐嚇之犯行；然查，九十年四月二十六日凌晨，
    被告因故與告訴人甲○○發生爭執，進而毀損告訴人甲○○所有之行動電話、電
    話等物，並出手毆打告訴人甲○○之女乙○○，告訴人甲○○遂帶同乙○○前往
    警局報案，經員警通知被告前往說明時，被告即在高雄市政府警察局三民第一分
    局哈爾濱派出所內，以「如果要告我，要讓你們死得很難看」之語恐嚇告訴人甲○○等情，已經告訴人甲○○指述在卷，且以被告與告訴人甲○○、乙○○間因
    毀損及傷害涉訟部分，業經雙方達成和解，而由告訴人甲○○、乙○○撤回告訴
    在卷，告訴人甲○○同時表示對被告所涉恐嚇部分亦不加追究（見本院九十年七
    月二十三日審判筆錄），顯見告訴人甲○○並無故意虛構被告恐嚇以誣陷被告之
    必要，是告訴人甲○○之指述應屬可採。被告所辯，尚無足採。事證明確，被告
    犯行，洵堪認定。
二、核被告丙○○所為，係犯刑法第三百零五條之恐嚇危害安全罪。爰審酌被告因故
    與告訴人甲○○發生爭執後，竟僅因告訴人甲○○有意提出告訴即出言恐嚇，致
    告訴人甲○○心生畏懼，惟念其已與告訴人甲○○達成和解，告訴人甲○○並當
    庭表示不再追究等一切情狀，量處如主文所示之刑，並諭知如易科罰金之折算標
    準。
貳、公訴不受理部分：
一、公訴意旨略以：被告丙○○與甲○○為男女朋友關係，其於九十年四月二十六日
    凌晨四時許，前往高雄市三民區○○○○街二八九巷六號二樓甲○○家中飲酒，
    酒後因與甲○○發生口角爭執，竟基於毀損之故意，將甲○○所有之電話三支、
    行動電話一支、大門鎖、酒櫃玻璃、茶杯等物予以砸毀，而被告在甲○○家中耍
    橫吵鬧時，甲○○之女乙○○起床準備上學，見其母遭被告欺負乃上前護衛，被
    告竟另以普通傷害之故意，出手毆打乙○○，使乙○○之右肘、右踝等處受有擦
    傷瘀血之傷害，因認被告尚涉有刑法第二百七十七條第一項之傷害罪嫌、同法第
    三百五十四條之毀損罪嫌。
二、按告訴乃論之罪，告訴人於第一審辯論終結前，得撤回其告訴；又告訴經撤回者
    ，法院應諭知不受理之判決；刑事訴訟法第二百三十八條第一項、第三百零三條
    第三款定有明文。
三、本件被告丙○○因傷害、毀損案件，經檢察官提起公訴，認被告係犯刑法第二百
    七十七條第一項之傷害罪及同法第三百五十四條之毀損罪，依同法第二百八十七
    條前段及三百五十七條之規定，均須告訴乃論。茲據告訴人乙○○、甲○○於本
    院審理中，當庭聲請撤回其告訴，揆諸前開說明，自應為不受理判決之諭知。
據上論斷，應依刑事訴訟法第二百九十九條第一項前段、第三百零三條第三款，刑法
第三百零五條、第四十一條第一項，罰金罰鍰提高標準條例第一條前段、第二條，判
決如主文。
中      華      民      國    九十      年      七      月    三十一    日
                                  臺灣高雄地方法院刑事第七庭
                                      法  官   曾  淑  娟
右正本證明與原本無異。
如不服本判決，應於判決送達後十日內，向本院提出上訴狀。
                               書記官   陳  恩  如
中      華      民      國    九十      年      七      月    三十一    日
附錄本判決論罪之法條：
中華民國刑法第三百零五條：
以加害生命、身體、自由、名譽、財產之事，恐嚇他人致生危害於安全者，處二年以
下有期徒刑、拘役或三百元以下罰金。


司法院資訊處製作；財團法人民間司法改革基金會備份。
